【裁判字號】    98,訴,838
【裁判日期】    990430
【裁判案由】    違反槍砲彈藥刀械管制條例
【裁判全文】
臺灣高雄地方法院刑事判決               98年度訴字第838號
公  訴  人  臺灣高雄地方法院檢察署檢察官
被      告  乙○○
指定辯護人  本院公設辯護人   丙○○
上列被告因違反槍砲彈藥刀械管制條例案件，經檢察官提起公訴
（97年度偵字第30951 號），本院判決如下：
    主  文
乙○○犯非法寄藏可發射子彈具殺傷力之槍枝罪，累犯，處有期
徒刑捌年，併科罰金新臺幣拾伍萬元，罰金如易服勞役，以新
臺幣壹仟元折算壹日；扣案如附表一編號一至八所示之改造手槍
共把、空氣槍壹把、土造長槍共肆把，扣案如附表一編號九所
示之口徑9mm 制式子彈共拾壹顆，以及扣案如附表二所示之武
士刀壹把，均沒收。
    事  實
一、乙○○前因重傷害及違反槍砲彈藥刀械管制條例等案件，經
    臺灣高等法院花蓮分院合併定其應執行有期徒刑10年6 月確
    定，於民國94年6 月10日縮刑假釋付保護管束期滿視為執行
    完畢。
二、詎乙○○猶不知悔改，明知具有殺傷力之空氣槍及其他可發
    射金屬或子彈之各式槍枝、各式槍枝所使用之具殺傷力或破
    壞性之子彈，均係槍砲彈藥刀械管制條例第4 條第1 項第1
    款、第2 款所列之管制物品，非經主管機關許可不得持有、
    寄藏，亦明知武士刀係槍砲彈藥刀械管制條例第4 條第1 項
    第3 款所列之管制物品，非經主管機關許可不得持有，竟基
    於寄藏具有殺傷力之空氣槍及其他可發射子彈之槍枝、各式
    槍枝所使用之具殺傷力或破壞性之子彈之犯意，以及基於持
    有武士刀之犯意，於88年10月間某日，受真實姓名、年籍不
    詳，自稱「吳武雄」之成年男子所託寄放如附表一至附表五
    所示之全部物品，因而未經中央主管機關許可寄藏如附表一
    所示之空氣槍1 把、其他可發射子彈之槍枝共7 把（即改造
    手槍3 把及土造長槍4 把）、子彈共54顆（即口徑9mm 制式
    子彈46顆及非制式子彈8 顆）並持有之，另同時因而未經主
    管機關許可持有附表二所示之武士刀1 把，至97年10月29日
    下午5 時20分許，因乙○○另涉違反槍砲彈藥刀械管制條例
    案件遭通緝，警方前往高雄縣大社鄉○○路438 之4 號前執
    行拘捕，當場在乙○○所駕駛之車牌號碼WK-8977 號自小客
    車內扣得如附表一至五所示之物品，始悉上情。
三、案經高雄縣政府警察局岡山分局報告臺灣高雄地方法院檢察
    署檢察官偵查起訴。
    理  由
一、程序部分
    (一)本判決後述所引用之證據資料，其中員警之職務報告，屬
      於傳聞證據，縱無刑事訴訟法第159 條之1 至第159 條之
      4 或其他規定之傳聞證據例外情形，亦因檢察官及被告乙
      ○○、辯護人同意作為證據使用，且迄言詞辯論終結時止
      ，均未聲明異議，本院審酌該等證據作成之情況，認為適
      當，依刑事訴訟法第159 條之5 第1 項、第2 項之規定，
      得為證據。
    (二)次按法院或檢察官依刑事訴訟法第208 條規定囑託醫院、
      學校或其他相當之機關、團體為鑑定時，祇須其以言詞或
      書面提出之鑑定報告，符合刑事訴訟法第206 條第1 項、
      第208 條所規定之形式要件，即具有證據能力，此即屬於
      刑事訴訟法第159 條第1 項所稱「法律有規定」之特別情
      形（最高法院96年度台上字第6842號判決意旨參照）。本
      件扣案之槍枝、子彈、刀械，分經內政部警政署刑事警察
      局及高雄縣政府警察局鑑驗，並經各該鑑定機關以內政部
      警政署刑事警察局98年2 月12日刑鑑字第097019359 號鑑
      驗書及所附鑑定照片、98年6 月16日刑鑑字第0980074800
      號函、98年9 月22日刑鑑字第0980132373號函、99年1 月
      22日刑鑑字第0980139784號函，以及高雄縣政府警察局98
      年10月15日高縣警保民字第0980088181號函、98年11月9
      日高縣警保民字第0980049983號函報告在卷，合於刑事訴
      訟法第206 條第1 項、第208 條所規定之形式要件，自有
      證據能力。
二、訊據被告對於上揭犯罪事實均坦承不諱，並有如附表一至五
    所示之物品扣案可證，亦有扣案物品與查獲現場蒐證照片在
    卷可憑。又扣案如附表一所示之物品經送內政部警政署刑事
    警察局以檢視法、性能檢驗法、試射法、動能測試法鑑驗後
    ，結果各如附表一備註欄所示，確認附表一編號1 至9 號之
    改造手槍、空氣槍、土造長槍、口徑9mm 制式子彈，均具有
    殺傷力，扣案如附表一編號10之非制式子彈25顆，有8 顆具
    有殺傷力，有該局98年2 月12日刑鑑字第097019359 號鑑驗
    書及所附鑑定照片、98年6 月16日刑鑑字第0980074800號函
    在卷可按。另扣案如附表二所示之刀械，經送高雄縣政府警
    查局鑑驗後，結果如附表二備註欄所示，認屬槍砲彈藥刀械
    管制條例公告查禁之武士刀，有該局98年10月15日高縣警保
    民字第0980088181號函、98年11月9 日高縣警保民字第0980
    049983號函在卷可參，均堪認定。綜上事證，足認被告之自
    白與事實相符，堪以採信，本案事證明確，被告犯行堪以認
    定，應依法論科。
三、按未經許可持有槍彈為繼續犯，於其終止持有之前，犯罪行
    為仍在繼續實施之中，其間法律縱有變更，但其行為既繼續
    實施至新法施行以後，自無行為後法律變更，應為新舊法比
    較之問題，而應適用其行為終止時之現行槍砲彈藥刀械管制
    條例及刑法論處（最高法院89年度臺非字第186 號判決意旨
    參照）。是本件被告未經許可持有槍枝、子彈、刀械之行為
    ，既繼續至97年10月29日，始因為警查獲而終止，自應以97
    年10月29日為有無行為後法律變更應為新舊法比較之基準日
    ，而就本件應適用之刑法及槍砲彈藥刀械管制條例之相關規
    定觀之，尚無應為新舊法比較之問題，合先敘明。核被告乙
    ○○所為，係犯槍砲彈藥刀械管制條例第8 條第4 項之非法
    寄藏空氣槍罪（附表一編號4 支空氣槍）、非法寄藏可發射
    子彈具有殺傷力之槍枝罪（附表一編號1 至3 之改造手槍及
    附表一編號5 至8 之土造長槍）、第12條第4 項之非法寄藏
    子彈罪（附表一編號9 之口徑9mm 制式子彈46顆及附表一編
    號10之非制式子彈8 顆）、第14條第3 項之非法持有刀械（
    附表二之武士刀）罪。又被告以同一寄藏、持有行為，同時
    觸犯槍砲彈藥刀械管制條例第8 條第4 項之非法寄藏空氣槍
    罪、非法寄藏可發射子彈具有殺傷力之槍枝罪、第12條第4
    項之非法寄藏子彈、第14條第3 項之非法持有刀械罪，為想
    像競合犯，應從一罪刑、情節較重之非法寄藏可發射子彈具
    有殺傷力之槍枝罪處斷。檢察官雖未就被告非法持有如附表
    二所示之武士刀之犯行提起公訴，惟該部分與已經起訴之部
    分，有如上所述之想像競合之裁判上一罪關係，為起訴效力
    所及，本院自得併予審理。又被告有如上揭事實欄所列前案
    及執行紀錄，有被告之臺灣高等法院被告前案紀錄表在卷可
    按，其寄藏槍枝罪屬行為繼續之繼續犯，其寄藏後至查獲為
    止，犯罪行為均在繼續中，違法性及可罰性亦未可終止，所
    為故意寄藏犯行橫跨前案有期徒刑執行完畢之前後，既未逾
    5 年，仍屬累犯（最高法院89年台上字第392 號判決意旨可
    資參照），應依刑法第47條第1 項規定加重其刑。又本件被
    告係因另案通緝，期間業經員警鎖定，得知其於逃亡期間攜
    帶大批槍械，佈線月餘始查獲，有員警之職務報告在卷可憑
    ，則本件顯非被告對於未發覺之罪自首，被告所辯應依自首
    減輕其刑云云，自不足採，附此敘明。爰審酌被告有如上揭
    事實欄所載之前案與執行紀錄，有被告之臺灣高等法院被告
    前案紀錄表在卷可憑，其同時寄藏具殺傷力之槍枝及子彈並
    持有武士刀，所寄藏之槍枝、子彈，數量非少，其寄藏槍枝
    及子彈及持有武士刀之時間甚長，對社會治安具有高度之潛
    在危險性，本不宜輕縱，惟念其未持之犯罪，未發生具體損
    害，及犯後坦承犯行，態度尚稱良好等一切情狀，量處如主
    文所示之刑，併科如主文所示之罰金，暨參酌其所犯情節，
    諭知罰金如易服勞役，以新台幣1 千元折算1 日，以資懲儆
    。扣案如附表一編號1 至8 所示之具有殺傷力改造手槍、空
    氣槍、土造長槍共8 把、扣案如附表一編號9 所示之具殺傷
    力之口徑9mm 制式子彈31顆（原扣案46顆，經採樣15顆試射
    ，尚餘31顆），以及扣案如附表二所示之武士刀1 把，均係
    違禁物，應依刑法第38條第1 項第1 款規定沒收之。至扣案
    如附表一編號9 所示之具有殺傷力之口徑9mm 制式子彈中經
    採樣試射之15顆部分，既經試射後滅失，所餘彈頭、彈殼非
    內政部所公告之彈藥主要組成零件，亦非違禁物，自無庸宣
    告沒收。至扣案如附表一編號10所示具殺傷力之非制式子彈
    8 顆，與不具殺傷力之非制式子彈17顆（不另為無罪之諭知
    ，詳下述），經試射後均已不存在，其所留彈頭、彈殼非內
    政部所公告之彈藥主要組成零件，亦非違禁物，爰不併予宣
    告沒收。另扣案如附表三所示之土造霰彈12顆，經送內政部
    警政署刑事警查局鑑驗之結果略以，因內部結構特殊，需進
    一步實際拆解始能確認係屬何物，無法試射，送鑑土造霰彈
    12顆，均經拆解，實際發生爆炸，其動能是否達殺傷力標準
    ，無法得知等語，有內政部警政署刑事警察局98年9 月22日
    刑鑑字第0980132373號函、99年1 月22日刑鑑字第09801397
    84號函在卷可憑，是扣案如附表三所示之土造霰彈12顆，既
    無法判斷有無殺傷力，即應為有利於被告之認定，認無殺傷
    力而非違禁物，本院亦不另為無罪之諭知（詳下述），且該
    土造霰彈12顆亦均經鑑定機關實際拆解後滅失，所餘彈殼非
    內政部所公告之彈藥主要組成零件，亦非違禁物，爰不併予
    宣告沒收。另扣案如附表四所示之小型高壓氣體鋼瓶8 瓶、
    口徑4.5mm 鉛彈1 盒、手槍背帶1 條、彈殼20顆，均非本件
    起訴事實範圍所及，被告亦否認為其所有之物，爰不併為沒
    收之宣告。至於扣案如附表五所示之5 把開山刀、1 把藍波
    刀，公訴人雖以屬違禁物為由請求本院宣告沒收，惟上開刀
    械經送高雄縣政府警察局鑑驗結果，認均非屬於槍砲彈藥刀
    械管制條例所公告查禁之刀械，即非違禁物，亦不在起訴犯
    罪事實之範圍內（起訴書僅提及扣得此部分刀械），被告復
    否認為其所有，復查無證據可認係被告所有之供本件犯罪所
    用、供本件犯罪預備或因本件犯罪所生或所得之物，爰不併
    予宣告沒收，併此敘明。
四、不另為無罪諭知部分：
    (一)公訴意旨略以：被告明知具有殺傷力之改造手槍、長槍、
      空氣槍及具殺傷力之非制式、制式子彈均係槍砲彈藥刀械
      管制條例所公告列管之違禁物，非經主管機關許可不得寄
      藏，竟未經許可而出於寄藏具殺傷力之子彈之犯意，於87
      年間某時許，受自稱「吳武雄」之成年男子所託，未經許
      可而寄藏如附表一編號10所示之非制式子彈17顆（此部分
      係指經鑑定未具殺傷力之17顆部分）及附表三所示之土造
      霰彈12顆並持有之。嗣於97年10月29日17時20分許，因被
      告另涉違反槍砲彈藥刀械管制條例案件遭通緝，警方前往
      高雄縣大社鄉○○路438 之4 號前執行拘捕，當場在被告
      所駕駛之車牌號碼WK-8977 號自小客車內扣得上開非制式
      子彈17顆及土造霰彈12顆，始悉上情。因認被告涉有槍砲
      彈藥刀械管制條例第12條第4 項之非法寄藏子彈罪嫌。
    (二)按犯罪事實應依證據認定之，無證據不得認定犯罪事實；
      又不能證明被告犯罪者，應諭知無罪之判決，刑事訴訟法
      第154 條第2 項及第301 條第1 項分別定有明文。又認定
      不利被告之事實，須依積極證據，苟積極證據不足為不利
      於被告事實之認定時，即應為有利於被告之認定，更不必
      有何有利之證據；而所謂「積極證據足以為不利被告事實
      之認定」，係指據為訴訟上證明之全盤證據資料，在客觀
      上已達於通常一般之人均不致於有所懷疑，而得確信被告
      確曾犯罪之程度，若未達此一程度，而有合理懷疑之存在
      時，即無從為有罪之認定，有最高法院30年上字第816 號
      及76年台上字7986號判例意旨可資參照。
    (三)經查，扣案如附表一所示之非制式子彈25顆，經送內政部
      警政署刑事警察局鑑驗之結果，認均係非制式子彈，由金
      屬彈殼組合直徑9.0 ±0.5mm 金屬彈而成，全部均經試射
      ，8 顆，可擊發，認均具殺傷力；17顆，無法擊發，認均
      不具殺傷力，有該局98年2 月12日刑鑑字第097019359 號
      鑑驗書及所附鑑定照片、98年6 月16日刑鑑字第09800748
      00號函在卷可按；另扣案如附表三所示之土造霰彈12顆，
      經送內政部警政署刑事警查局鑑驗之結果略以，因內部結
      構特殊，需進一步實際拆解始能確認係屬何物，無法試射
      ，送鑑土造霰彈12顆，均經拆解，實際發生爆炸，其動能
      是否達殺傷力標準，無法得知等語，有內政部警政署刑事
      警察局98年9 月22日刑鑑字第0980132373號函、99年1 月
      22日刑鑑字第0980139784號函在卷可憑，是扣案如附表三
      所示之土造霰彈12顆，既無法判斷有無殺傷力，即應為有
      利於被告之認定，認無殺傷力；從而，被告受寄藏上開不
      具殺傷力非制式子彈17顆及土造霰彈12顆部分，即不能認
      為該當槍砲彈藥刀械管制條例第12條第4 項之非法寄藏子
      彈罪之構成要件，本應為無罪之諭知，惟依起訴意旨所示
      ，此部分若有罪，與上開非法寄藏子彈罪有罪部份間屬單
      純一罪之關係，爰不另為無罪之諭知。
據上論斷，應依刑事訴訟法第299 條第1 項前段，槍砲彈藥刀械
管制條例第8 條第4 項、第12條第4 項、第14條第3 項，刑法第
11條前段、第55條、第47條第1 項、第42條第3 項、第38條第1
項第1 款，判決如主文。
本案經檢察官甲○○到庭執行職務。
中    華    民    國    99    年    4     月    30    日
                  刑事第十四庭  審判長法  官  陳銘珠
                                      法  官  林揚奇
                                      法  官  張凱鑫
上正本證明與原本無誤。
如不服本判決，應於收受送達後10日內向本院提起上訴。
中    華    民    國    99    年    4     月    30    日
                                      書記官  董明惠
附表一：
  ┌──┬──────────┬────┬──────────────┐
  │編號│扣案物品名稱        │扣案數量│            備註            │
  ├──┼──────────┼────┼──────────────┤
  │ 1  │改造手槍（均含彈匣、│1把     │由仿BERETTA 廠92FS型半自動手│
  │    │槍枝管制編號        │        │槍製造之槍枝，換裝土造金屬槍│
  │    │0000000000號）      │        │管而成，擊發功能正常，可供擊│
  │    │                    │        │發適用子彈使用，認具殺傷力  │
  ├──┼──────────┼────┼──────────────┤
  │ 2  │改造手槍（均含彈匣、│1把     │由仿BERETTA 廠92FS型半自動手│
  │    │槍枝管制編號        │        │槍製造之槍枝，換裝土造金屬槍│
  │    │0000000000號）      │        │管而成，擊發功能正常，可供擊│
  │    │                    │        │發適用子彈使用，認具殺傷力  │
  ├──┼──────────┼────┼──────────────┤
  │ 3  │改造手槍（均含彈匣、│1把     │由仿BERETTA 廠M9型半自動手槍│
  │    │槍枝管制編號        │        │製造之槍枝，換裝土造金屬槍管│
  │    │0000000000號）      │        │而成，擊發功能正常，可供擊發│
  │    │                    │        │適用子彈使用，認具殺傷力    │
  ├──┼──────────┼────┼──────────────┤
  │ 4  │空氣槍（槍枝管制編號│1把     │認係氣體動力式槍枝，以小型高│
  │    │0000000000 號 ）    │        │壓氣體鋼瓶內氣體為發射動力，│
  │    │                    │        │經以鉛彈測試三次，其中鉛彈（│
  │    │                    │        │直徑4.5mm 、重量0.55g ）最大│
  │    │                    │        │發射速度為128 公尺/ 秒，計算│
  │    │                    │        │其動能為4.5 焦耳，換算其單位│
  │    │                    │        │面積動能為28焦耳/ 平方公分。│
  ├──┼──────────┼────┼──────────────┤
  │ 5  │土造長槍（槍枝管制編│1把     │認係土造長槍，由具擊發機構之│
  │    │號0000000000 號 ）  │        │木質槍身及土造金屬槍管組合而│
  │    │                    │        │成，以電能引燃槍管（子彈）內│
  │    │                    │        │底火藥為發射動力，引發功能正│
  │    │                    │        │常，可供擊發適用子彈使用，認│
  │    │                    │        │為具有殺傷力                │
  ├──┼──────────┼────┼──────────────┤
  │ 6  │土造長槍（槍枝管制編│1把     │認係土造長槍，由具擊發機構之│
  │    │號0000000000 號 ）  │        │木質槍身及土造金屬槍管組合而│
  │    │                    │        │成，以電能引燃槍管（子彈）內│
  │    │                    │        │底火藥為發射動力，引發功能正│
  │    │                    │        │常，可供擊發適用子彈使用，認│
  │    │                    │        │為具有殺傷力                │
  ├──┼──────────┼────┼──────────────┤
  │ 7  │土造長槍（槍枝管制編│1把     │認係土造長槍，由具擊發機構之│
  │    │號0000000000 號 ）  │        │木質槍身及土造金屬槍管組合而│
  │    │                    │        │成，以電能引燃槍管（子彈）內│
  │    │                    │        │底火藥為發射動力，引發功能正│
  │    │                    │        │常，可供擊發適用子彈使用，認│
  │    │                    │        │為具有殺傷力                │
  ├──┼──────────┼────┼──────────────┤
  │ 8  │土造長槍（槍枝管制編│1把     │認係土造長槍，由具擊發機構之│
  │    │號0000000000 號 ）  │        │木質槍身及土造金屬槍管組合而│
  │    │                    │        │成，以電能引燃槍管（子彈）內│
  │    │                    │        │底火藥為發射動力，引發功能正│
  │    │                    │        │常，可供擊發適用子彈使用，認│
  │    │                    │        │為具有殺傷力                │
  ├──┼──────────┼────┼──────────────┤
  │ 9  │口徑9mm制式子彈     │46顆    │認係均係口徑9mm 制式子彈，採│
  │    │                    │        │樣15顆試射，可擊發，認均具殺│
  │    │                    │        │傷力（尚餘31顆）            │
  ├──┼──────────┼────┼──────────────┤
  │10  │非制式子彈          │25顆    │認均係非制式子彈，由金屬彈殼│
  │    │                    │        │組合直徑9.0 ±0.5mm 金屬彈而│
  │    │                    │        │成，全部均經試射，8 顆，可擊│
  │    │                    │        │發，認均具殺傷力；17顆，無法│
  │    │                    │        │擊發，認均不具殺傷力        │
  └──┴──────────┴────┴──────────────┘
附表二：
  ┌──┬──────────┬────┬──────────────┐
  │編號│扣案物品名稱        │扣案數量│            備註            │
  ├──┼──────────┼────┼──────────────┤
  │ 1  │武士刀              │1 把    │刀刃長47公分，刀柄長19公分、│
  │    │                    │        │刀刃單面開鋒，依槍砲彈藥刀械│
  │    │                    │        │管理條例圖例式、內政部警政署│
  │    │                    │        │頒訂管制刀械圖例及圖例說明以│
  │    │                    │        │及內政部公告，係屬槍砲彈藥刀│
  │    │                    │        │械管制條例公告查禁之刀械（武│
  │    │                    │        │士刀）                      │
  └──┴──────────┴────┴──────────────┘
附表三
  ┌──┬──────────┬────┬──────────────┐
  │編號│扣案物品名稱        │扣案數量│            備註            │
  ├──┼──────────┼────┼──────────────┤
  │ 1  │土造霰彈            │12顆    │殺傷力無法判斷，均因鑑定耗  │
  │    │                    │        │損                          │
  └──┴──────────┴────┴──────────────┘
附表四：
  ┌──┬──────────┬────┬──────────────┐
  │編號│扣案物品名稱        │扣案數量│            備註            │
  ├──┼──────────┼────┼──────────────┤
  │ 1  │小型高壓氣體鋼瓶    │8瓶     │非起訴效力所及              │
  │    │                    │        │                            │
  ├──┼──────────┼────┼──────────────┤
  │ 2  │口徑4.5mm鉛彈       │1盒     │非起訴效力所及              │
  │    │                    │        │                            │
  ├──┼──────────┼────┼──────────────┤
  │ 3  │手槍背帶            │1條     │非起訴效力所及              │
  ├──┼──────────┼────┼──────────────┤
  │ 3  │彈殼                │20顆    │非起訴效力所及              │
  └──┴──────────┴────┴──────────────┘
附表五：
  ┌──┬──────────┬────┬──────────────┐
  │編號│扣案物品名稱        │扣案數量│            備註            │
  ├──┼──────────┼────┼──────────────┤
  │ 1  │開山刀              │5把     │經高雄縣政府警察局鑑驗結果，│
  ├──┼──────────┼────┤任均非槍砲彈藥刀械管制條例所│
  │ 2  │藍波刀              │1把     │公告查禁之刀械，非起訴效力所│
  │    │                    │        │及                          │
  └──┴──────────┴────┴──────────────┘
附錄本判決論罪科刑法條：
槍砲彈藥刀械管制條例第8條
未經許可，製造、販賣或運輸鋼筆槍、瓦斯槍、麻醉槍、獵槍、
空氣槍或第4 條第1 項第1 款所定其他可發射金屬或子彈具有殺
傷力之各式槍砲者，處無期徒刑或5 年以上有期徒刑，併科新臺
幣1 千萬元以下罰金。
未經許可，轉讓、出租或出借前項所列槍枝者，處5 年以上有期
徒刑，併科新臺幣1 千萬元以下罰金。
意圖供自己或他人犯罪之用，而犯前2 項之罪者，處無期徒刑或
7 年以上有期徒刑，併科新臺幣1 千萬元以下罰金。
未經許可，持有、寄藏或意圖販賣而陳列第1 項所列槍枝者，處
3 年以上10年以下有期徒刑，併科新臺幣700 萬元以下罰金。
第1 項至第3 項之未遂犯罰之。
槍砲彈藥刀械管制條例第12條
未經許可，製造、販賣或運輸子彈者，處一年以上七年以下有期
徒刑，併科新台幣五百萬元以下罰金。
未經許可，轉讓、出租或出借子彈者，處六月以上五年以下有期
徒刑，併科新台幣三百萬元以下罰金。
意圖供自己或他人犯罪之用，而犯前二項之罪者，處三年以上十
年以下有期徒刑，併科新台幣七百萬元以下罰金。
未經許可，持有、寄藏或意圖販賣而陳列子彈者，處五年以下有
期徒刑，併科新台幣三百萬元以下罰金。
第一項至第三項之未遂犯罰之。
槍砲彈藥刀械管制條例第14條
未經許可，製造、販賣或運輸刀械者，處三年以下有期徒刑，併
科新台幣一百萬元以下罰金。
意圖供自己或他人犯罪之用，而犯前項之罪者，處六月以上五年
以下有期徒刑，併科新台幣三百萬元以下罰金。
未經許可，持有或意圖販賣而陳列刀械者，處一年以下有期徒刑
、拘役或新台幣五十萬元以下罰金。
第一項及第二項之未遂犯罰之。

司法院資訊處製作；財團法人民間司法改革基金會備份。
